
Miguel Antonio Orellana Ruíz
Cuenta EEP: 999009043
Registro académico: 201801279
CUI: 3054116160207

--------------------- HOMEWORK 2 ---------------------


--------------------- FUNCIONES EN R ---------------------

a. Estructura de una función:  

   * Nombre de la función: Es el nombre que se le asigna a la función.
   
   * function: Es la palabra reservada que indica que se está difiniendo una función.
   
   * Argumentos: Son variables de entrada que se utilizan dentro de la función para realizar operaciones. 
     Los argumentos se especifican dentro de los paréntesis y pueden ser separados por comas si hay más de 
     uno. Si la función no tiene argumentos, se dejan los paréntesis vacíos. 
     
   * Cuerpo de la función: Es el conjunto de instrucciones que se ejecutan para realizar la tarea deseada. 
     El cuerpo de la función debe estrar dentro de llaves "{}".
     
   * Return: Es el comando que indica el resultado que devuelve la función después de realizar el procesamiento, 
     el cual puede ser de cualquier tipo. 
     
     Ejemplo de la estructura:
     
```{r}
     # nombre_funcion <- function(argumentos){
     # cuerpo de la función
     # Especifica lo que hace la función
     # La función debe devolver un resultado usando el comando "return( )"
     # }
```


b. Ejemplos de una función

```{r}

#Función que calcula el área de un circulo. 

 area_circulo <- function(radio){
   resultado <- pi * radio**2
   if (radio >= 0){
     return(resultado) 
   } else {
     return ("No existen radios negativos")
   }
 }

area_circulo(7)
```
```{r}

#Sumarle 2 a un número. 

 suma <- function(num){
   resultado <- num + 2
     return(resultado) 
   } 

suma(3)
```


c. Argumentos de una función:
   Los argumentos se definen dentro de los paréntesis, separados por comas. Cada argumento se compone de dos partes:
   el nombre del argumento y su valor por defecto (opcional). El valor por defecto se utiliza cuando el usuario no 
   proporciona un valor para ese argumento al llamar a la función.
   
   Tipos de argumentos en RStudio: 
   * Argumentos obligatorios: Se necesitan para poder funcionar correctamente y no tienen
     un valor por defecto.

   * Argumentos opcionales: Tienen un valor por defecto, lo que significa que si el usuario no 
     proporciona un valor para estos argumentos, se utliizará el valor por defecto. 
     
   * Argumentos de longitud variable: Son aquellos que permiten que la función acepte un número variable de 
     argumentos. 
     
   * Argumentos con nombre: Se especifican utilizando el nombre del argumento al llamar a la función.
     Sintaxis: "nombre_argumento = valor".
   
   * Argumentos sin nombre: Son aquellos que se especifican en el orden en que se definen en la función al 
     llamar a la función.


d. Argumentos por valor: 
   Los argumentos por valor, se refieren a cómo se pasan los argumentos de una función a otra. Cuando se
   pasan los argumentos por valor, se copia el valor de los argumentos y se pasa la copia a la función, en lugar de
   pasar una referencia a los argumentos originales. 
   Esto significa que cualquier cambio que se realice en los argumentos dentro de la función no afectará a los valores
   de los argumentos fuera de la función.
   
   En RStudio, por defecto los argumentos se pasan por valor. Esto quiere decir que cuando se llama a una función
   con un argumento, se copia el valor y se pasa la copia a la función. Por lo tanto, si se modifica el valor del
   argumento dentro de la función, no se afectará el valor del argumento original. 
   

---------------- FAMILIA APPLY ----------------
a. lapply 
   Es una función en R que permite aplicar una función a cada elemento de una lista y devolver los resultados
   en una lista del mismo tamaño que la lista original. 
   
   Ejemplo 1:
   
```{r}
#Elevar al cuadrado los elementos de una lista. 

#Creación de la lista
lista <- list(4, 7, 9, 10)

#Función que eleve al cuadrado un número "a"
cuadrado <- function(a){ 
  resultado <- a**2
  return(resultado)
}

#Aplicar la función a cada elemento de la lista
resultado_lista <- lapply(lista,cuadrado)

#Imprimir los resultados
resultado_lista
```
Ejemplo 2:

```{r}
#Sumarle 2 a los elementos de la lista. 

#Creación de la lista
lista <- list(4, 7, 9, 10)

#Función que le suma 2 a un número "a"
suma <- function(a){ 
  resultado <- a+2
  return(resultado)
}

#Aplicar la función a cada elemento de la lista
resultado_lista <- lapply(lista,suma)

#Imprimir los resultados
resultado_lista
```
Ejemplo 3:

```{r}
#Multiplicar por 3 los elementos de la lista. 

#Creación de la lista
lista <- list(4, 7, 9, 10)

#Función que le suma 2 a un número "a"
producto <- function(a){ 
  resultado <- 3*a
  return(resultado)
}

#Aplicar la función a cada elemento de la lista
resultado_lista <- lapply(lista, producto)

#Imprimir los resultados
resultado_lista
```
   

b. sapply
   Es una función en R Studio es muy útil para aplicar una función a cada elemento de un vector o lista y obtener   
   un vector de salida con los resultados. En RStudio es similar a la función lapply, pero se utiliza para simplificar    los resultados en un vector o matriz.
   
   Ejemplo 1:
```{r}
#Elevar al cuadrado los elementos de un vector. 

#Creación de un vector 
vector <- c(4,7,9,10)

#Función que eleve al cuadrado un número "a"
cuadrado <- function(a){ 
  resultado <- a**2
  return(resultado)
}

#Aplicar la función para cada elemento del vector 
resultado_vector <- sapply(vector,cuadrado)

#Imprimir los resultados
resultado_vector
```
 Ejemplo 2: 
 
```{r}
#Sumarle 2 a los elementos de un vector. 

#Creación de un vector 
vector <- c(4,7,9,10)

#Función que le suma 2 a un número "a"
suma <- function(a){ 
  resultado <- a + 2
  return(resultado)
}

#Aplicar la función para cada elemento del vector 
resultado_vector <- sapply(vector,suma)

#Imprimir los resultados
resultado_vector
```
 Ejemplo 3:
```{r}
#Multiplicar por 3 los elementos de una lista. 

#Creación de un vector 
vector <- c(4,7,9,10)

#Función que multiplica por 3 un número "a"
producto <- function(a){ 
  resultado <- 3 * a
  return(resultado)
}

#Aplicar la función para cada elemento del vector 
resultado_vector <- sapply(vector,producto)

#Imprimir los resultados
resultado_vector
```
 

c. vapply 
   La función vapply es similar a la función sapply, con la diferencia que se utiliza cuando se desea
   especificar el tipo de retorno de la función aplicada y proporcionar un valor predeterminado si el 
   tipo de retorno es diferente.  
   
   Estructura: 
```{r}
 # vapply (vector, función, FUN.VALUE)
```
   
   
   Ejemplo 1: 
```{r}
#Elevar al cuadrado los elementos de un vector. 

#Creación de un vector 
vector <- c(4,7,9,10)

#Función que eleve al cuadrado un número "a"
cuadrado <- function(a){ 
  resultado <- a**2
  return(resultado)
}

#Aplicar la función para cada elemento del vector 
resultado_vector <- vapply(vector,cuadrado,FUN.VALUE = double(1))

#Imprimir los resultados
resultado_vector
```
Ejemplo 2: 
```{r}
#Sumarle 2 a los elementos de un vector. 

#Creación de un vector 
vector <- c(4,7,9,10)

#Función que le suma 2 a un número "a"
suma <- function(a){ 
  resultado <- a + 2
  return(resultado)
}

#Aplicar la función para cada elemento del vector 
resultado_vector <- vapply(vector,suma,FUN.VALUE = double(1))

#Imprimir los resultados
resultado_vector
```
Ejemplo 3: 
```{r}
#Multiplicar por 3 los elementos de una lista. 

#Creación de un vector 
vector <- c(4,7,9,10)

#Función que multiplica por 3 un número "a"
producto <- function(a){ 
  resultado <- 3 * a
  return(resultado)
}

#Aplicar la función para cada elemento del vector 
resultado_vector <- vapply(vector,producto,FUN.VALUE = double(1))

#Imprimir los resultados
resultado_vector
```
